【裁判字號】    97,訴,1026
【裁判日期】    971029
【裁判案由】    違反毒品危害防制條例
【裁判全文】
臺灣雲林地方法院刑事判決              97年度訴字第1026號
公  訴  人  臺灣雲林地方法院檢察署檢察官
被      告  乙○○
                    （另案
上列被告因違反毒品危害防制條例案件，經檢察官提起公訴（97
年度毒偵字第1177號），本院於準備程序進行中，因被告就被訴
事實為有罪之陳述，經告知簡式審判程序意旨，並聽取公訴人及
被告之意見後，本院合議庭裁定由受命法官獨任依簡式審判程序
審理，判決如下：
    主  文
乙○○施用第二級毒品，累犯，處有期徒刑陸月，扣案之第二級
毒品甲基安非他命共貳包（驗後總淨重為壹點捌零貳玖公克）均
沒收銷燬之；又施用第一級毒品，累犯，處有期徒刑拾月，扣案
之第一級毒品海洛因共貳包（驗後淨重各為零點肆柒捌伍公克及
零點零捌壹陸公克）均沒收銷燬之；扣案之注射針筒共伍支及塑
膠吸管壹支均沒收之。應執行有期徒刑壹年貳月，扣案之第一級
毒品海洛因共貳包（驗後淨重各為零點肆柒捌伍公克及零點零捌
壹陸公克）、第二級毒品甲基安非他命共貳包（驗後總淨重為壹
點捌零貳玖公克）均沒收銷燬之；扣案之注射針筒共伍支及塑膠
吸管壹支均沒收之。
    事  實
一、乙○○前因施用毒品案件，經本院以88年度毒聲字第378 號
    裁定送觀察、勒戒後，認有繼續施用毒品傾向，由本院以88
    年度毒聲字第1022號裁定令入戒治處所施以強制戒治完畢，
    由臺灣雲林地方法院檢察署檢察官以89年度戒偵字第10號為
    不起訴處分確定；又因施用毒品案件，經本院以89年度毒聲
    字第1377號裁定令入戒治處所施以強制戒治，期間經評定為
    合格，經本院以90年度毒聲字第285 號裁定停止戒治，所餘
    戒治期間命付保護管束，復因違反保護管束應遵守事項情節
    重大，經本院以90年度毒聲字第691 號裁定撤銷停止戒治，
    並於民國91年3 月17日執行強制戒治完畢釋放。又於上開強
    制戒治執行完畢釋放後5 年內，自92年6 月3 日起至同年11
    月14日止，因施用第一、二級毒品案件，經本院以93年度訴
    字第33號判處應執行有期徒刑1 年6 月確定。又因竊盜案件
    ，經本院以92年度易字第461 號判處有期徒刑2 年4 月確定
    。又因偽造有價證券案件，經本院以93年度訴字第210 號判
    處有期徒刑1 年10月確定。上開各罪，經本院以96年度聲減
    字第1256號裁定減刑並定其應執行刑為有期徒刑4 年10月確
    定，於96年6 月19日假釋出獄（期滿日為97年5 月26日），
    假釋期滿，未經撤銷假釋，其未執行之刑以已執行論。
二、乙○○仍不知警惕，基於施用第二級毒品之犯意，於97年7
    月21日下午5 時許，在雲林縣斗六市○○里○○街3 巷7 號
    住處，以將甲基安非他命置放在燈泡內燒烤而吸食其霧氣之
    方式，施用第二級毒品甲基安非他命1 次；又另行基於施用
    第一級毒品之犯意，於同日晚上9 時許，亦在上開住處，以
    將海洛因摻水置入針筒內注射之方式，施用第一級毒品海洛
    因1 次。嗣為警於97年7 月22日下午3 時許，在雲林縣斗六
    市○○街102 號前查獲，扣得第一級毒品海洛因2 包（驗後
    各淨重0.4785公克、0.0816公克）、第二級毒品甲基安非他
    命2 包（驗後總淨重1.8029公克）及乙○○所有供施用海洛
    因所用之注射針筒共5 支、塑膠吸管1 支，並經採集尿液送
    驗呈嗎啡及甲基安非他命陽性反應，始查悉上情。
三、案經雲林縣警察局斗六分局報告臺灣雲林地方法院檢察署檢
    察官偵查起訴。
    理  由
一、被告乙○○所犯係死刑、無期徒刑、最輕本刑為3 年以上有
    期徒刑以外之罪，其於準備程序就前揭被訴事實為有罪之陳
    述，經受命法官告知簡式審判程序之旨，並聽取其與公訴人
    之意見後，本院認無不得或不宜改依簡式審判程序進行之情
    事，依刑事訴訟法第273 條之1 第1 項、第284 條之1 規定
    ，裁定由受命法官獨任進行簡式審判程序。
二、上揭犯罪事實，業據被告於本院審理時坦承不諱，且其於97
    年7 月22日經警查獲時所採集之尿液送驗結果，確呈嗎啡及
    甲基安非他命陽性反應乙節，此有台灣檢驗科技股份有限公
    司97年8 月6 日報告編號KＺ000000000000號濫用藥物尿液檢
    驗報告及雲林縣警察局斗六分局查獲毒品犯罪嫌疑人尿液採
    驗作業管制紀錄各1 紙在卷可憑；而扣案之白色粉末2 包，
    經行政院衛生署草屯療養院鑑定結果，均檢出含有海洛因成
    分，驗後各淨重0.4785公克、0.0816公克等情，有該院97年
    8 月28日草療鑑字第0970007572號鑑定書1 紙附卷可稽；另
    扣案之晶體2 包，經送驗後均檢出含有甲基安非他命成分，
    驗後總淨重1.8029公克乙節，亦有憲兵司令部刑事鑑識中心
    97年9 月9 日憲直刑鑑字第0970001282號鑑定書1 份存卷足
    參，並有被告所有供施用海洛因所用之注射針筒共5 支、塑
    膠吸管1 支扣案可佐，足認被告上開自白與事實相符，堪採
    為認定被告犯罪之證據，是其確有施用第一、二級毒品各1
    次之犯行無訛。
三、按犯毒品危害防制條例第10條施用第一、二級毒品之罪者，
    檢察官應聲請法院裁定，令被告入勒戒處所觀察、勒戒，經
    觀察、勒戒後，檢察官依據勒戒處分之陳報，認受觀察、勒
    戒人無繼續施用毒品傾向者，應即釋放，並為不起訴之處分
    ；認受觀察、勒戒人有繼續施用毒品之傾向者，檢察官應聲
    請法院裁定令入戒治處所強制戒治，其期間為6 個月以上，
    至無繼續強制戒治之必要為止，但最長不得逾1 年，強制戒
    治期滿，應即釋放，由檢察官為不起訴之處分。觀察、勒戒
    或強制戒治執行完畢釋放後，5 年內再犯第10條之罪者，應
    依一般刑事訴訟程式予以起訴論罪科刑，此觀諸毒品危害防
    制條例第20條第1 項、第2 項、第23條第1 項、第2 項規定
    自明。而被告若於5 年內已再犯，經依法追訴處罰，縱其第
    3 次（或第3 次以上）再度施用毒品之時間，在初犯經觀察
    、勒戒或強制戒治執行完畢釋放5 年以後，已不合於「5 年
    後再犯」之規定，且因已於「5 年內再犯」，顯見其再犯率
    甚高，原實施觀察、勒戒或強制戒治，已無法收其實效，即
    應依該條例第10條處罰（最高法院95年第7 次刑事庭會議決
    定可資參照）。查被告前因施用毒品案件，經本院以88年度
    毒聲字第378 號裁定送觀察、勒戒後，認有繼續施用毒品傾
    向，由本院以88年度毒聲字第1022號裁定令入戒治處所施以
    強制戒治完畢，由臺灣雲林地方法院檢察署檢察官以89年度
    戒偵字第10號為不起訴處分確定；又因施用毒品案件，經本
    院以89年度毒聲字第1377號裁定令入戒治處所施以強制戒治
    ，期間經評定為合格，經本院以90年度毒聲字第285 號裁定
    停止戒治，所餘戒治期間命付保護管束，復因違反保護管束
    應遵守事項情節重大，經本院以90年度毒聲字第691 號裁定
    撤銷停止戒治，並於91年3 月17日執行強制戒治完畢釋放。
    又於上開強制戒治執行完畢釋放後5 年內，自92年6 月3 日
    起至同年11月14日止，因施用第一、二級毒品案件，經本院
    以93年度訴字第33號判處應執行有期徒刑1 年6 月確定之事
    實，有臺灣高等法院被告前案紀錄表1 份在卷可考，則被告
    再犯本案施用毒品犯行之時間，雖在前次強制戒治執行完畢
    釋放5 年後，惟其既已於5 年內再犯，依前揭說明，仍應依
    法予以論罪科刑。
三、論罪科刑之理由：
  (一)核被告施用海洛因之所為，係犯毒品危害防制條例第10條第
    1 項之施用第一級毒品罪；核其施用甲基安非他命之行為，
    係犯毒品危害防制條例第10條第2 項之施用第二級毒品罪。
    其持有海洛因及甲基安非他命之低度行為，均為施用之高度
    行為所吸收，均不另論罪。
  (二)被告所犯上開2 罪，犯意各別、行為互異，應分論併罰。
  (三)被告前因違反毒品危害防制條例案件，經本院以93年度訴字
    第33號判處應執行有期徒刑1 年6 月確定。又因竊盜案件，
    經本院以92年度易字第461 號判處有期徒刑2 年4 月確定。
    又因偽造有價證券案件，經本院以93年度訴字第210 號判處
    有期徒刑1 年10月確定。上開各罪，經本院以96年度聲減字
    第1256號裁定減刑並定其應執行刑為有期徒刑4 年10月確定
    ，於96年6 月19日假釋出獄，假釋期滿日為97年5 月26日，
    假釋期滿，未經撤銷假釋，其未執行之刑以已執行論，有臺
    灣高等法院被告前案紀錄表1 份可按，其受有期徒刑執行完
    畢後，5 年內故意再犯均為有期徒刑以上之本罪，各為累犯
    ，均依刑法第47條第1 項規定，加重其刑。
  (四)本院審酌被告前因施用毒品案件，經觀察、勒戒、強制戒治
    及刑之諭知後，仍未能戒絕毒品，再犯本案施用毒品罪，顯
    見其意志不堅，有失政府制定毒品危害防制條例之立法美意
    ，惟念其施用毒品之次數，及該行為乃自戕一己之身體健康
    ，尚未害及他人，犯後亦坦承犯行，態度尚可等一切情狀，
    各量處如主文所示之刑，並定其應執行之刑。
四、沒收部分：
  (一)扣案之第一級毒品海洛因2 包（驗後各淨重0.4785公克、0.
    0816公克）、第二級毒品甲基安非他命2 包（驗後總淨重1.
    8029公克），及其等之包裝袋因已無法與毒品析離，應與毒
    品同視，均依毒品危害防制條例第18條第1 項前段規定，併
    予宣告沒收銷燬之。
  (二)扣案之注射針筒共5 支、塑膠吸管1 支，係被告所有供施用
    海洛因所用之物，業據被告供承在卷，均依刑法第38條第1
    項第2 款規定，併予宣告沒收之。
據上論斷，應依刑事訴訟法273 條之1 第1 項、第299 條第1 項
前段，毒品危害防制條例第10條第1 項、第2 項、第18條第1 項
前段，刑法第11條、第47條第1 項、第38條第1 項第2 款、第51
條第5 款、第9 款，判決如主文。
本案經檢察官甲○○到庭執行職務。
中    華    民    國    97    年    10    月    29    日
                  刑事第四庭    法  官  曾鴻文
以上正本證明與原本無異。
如不服本判決，應於判決收受後10日內，向本院提出上訴狀（須
附繕本）。
                                書記官  顏錦清
中    華    民    國    97    年    10    月    29    日
附錄本案論罪科刑法條全文
毒品危害防制條例第10條：
施用第一級毒品者，處 6 月以上 5 年以下有期徒刑。
施用第二級毒品者，處 3 年以下有期徒刑。


司法院資訊處製作；財團法人民間司法改革基金會備份。
